【裁判字號】    98,上易,1423
【裁判日期】    980929
【裁判案由】    違反毒品危害防制條例
【裁判全文】
臺灣高等法院臺中分院刑事判決        98年度上易字第1423號
上  訴  人
即  被  告  乙○○
                    （另案於臺灣臺中監獄苗栗分監執行中）
上列上訴人因違反毒品危害防制條例案件，不服臺灣苗栗地方法
院98年度易字第473號中華民國98年7月23日第一審判決（起訴案
號：臺灣苗栗地方法院檢察署98年度毒偵字第597 號），提起上
訴，本院判決如下：
    主  文
上訴駁回。
    犯罪事實及理由
一、本案經本院審理結果，認第一審判決認事用法及量刑均無不
    當，應予維持，並引用第一審判決書記載之事實、證據及理
    由（如附件）。
二、上訴人即被告（下稱被告）乙○○上訴意旨雖以：(1)被告告
    為主動到案說明，且於警詢時主動供出其有施用毒品之犯行
    ，並自願配合警方採集尿液送驗，依刑法規定，被告此舉該
    符合自首要件，得以減刑；(2)被告坦承犯行，原審量處有期
    徒刑5月，尚嫌過重。爰提起本件上訴，請求撤銷原判決，
    另為適法之諭知云云。
三、然查：
  (一)按刑法第62條所謂「發覺」，固非以有偵查犯罪職權之機關
    或人員確知其人犯罪無誤為必要，而於對其發生嫌疑時，即
    得謂為已發覺；又對但此項對犯人之嫌疑，如有確切之根據
    得為合理之可疑者，即足當之（最高法院72年度台上字第64
    1 號判例意旨參照）。經查本案係因警方根據通訊監察資料
    ，得知被告有施用毒品行為，遂向臺灣臺中地方法院聲請搜
    索票，並於98年4月1日上午11時15分許，前往被告位於苗栗
    縣頭份鎮○○里○○路191 號住處搜索，此據證人即執行搜
    索之警員丙○○於本院98年9 月22日審理時證述明確，足證
    本件在被告主動供出其施用第二級毒品犯行前，警員已有確
    切之根據得為合理之懷疑並前往執行搜索查案，揆諸前揭判
    例意旨，警員已有合理懷疑前往查案，被告始供出施用毒品
    犯行，尚不符合自首要件，應不予減輕其刑。
  (二)關於刑之量定，係實體法上賦予法院得為自由裁量之事項，
    倘其未有逾越法律所規定之範圍，或濫用其權限，即不得任
    意指摘為違法（最高法院75年度台上字第7033號判例意旨參
    考）。且在同一犯罪事實與情節，如別無其他加重或減輕之
    原因，下級審量定之刑，亦無過重或失輕之不當情形，則上
    級審法院對下級審法院之職權行使，原則上應予尊重（最高
    法院85年度台上字第2446號判決意旨參考）。原判決於理由
    中已說明：「爰審酌被告前已因施用毒品而接受觀察勒戒及
    強制戒治，並曾經法院判處罪刑確定，且經執行完畢，猶未
    能深切體認毒品危害己身之鉅，及早謀求脫離毒害之道，反
    而伺機再犯，未見有何警惕，惟念其犯罪後坦承犯行，其所
    為主要係戕害自身，並未直接積極損害他人之利益及其生活
    狀況、智識程度暨衡酌檢察官具體求刑之範圍等一切情狀，
    量處如主文所示之刑，以資懲儆。」等語（原決第2 頁）。
    本院審酌上情，認原審已就刑法第57條揭示之各種量刑條件
    妥為斟酌，難謂有何違法失當之處，是被告上訴意旨原判決
    量刑過重，實屬無據。
四、綜上所述，原判決認事用法核無違誤，量刑亦屬允當，被告
    上訴意旨以其自首施用第二級毒品甲基安非他命及原判決量
    刑過重云云，而指摘原判決不當，為無理由，應予駁回。
據上論結，應依刑事訴訟法第368條、第373條，判決如主文。
本案經檢察官甲○○到庭執行職務。
中    華    民    國    98    年     9    月    29    日
            刑事第五庭  審判長法  官  趙  春  碧
                              法  官  賴  恭  利
                              法  官  何  秀  燕
以上正本證明與原本無異。
不得上訴。
                              書記官  郭  振  祥
中    華    民    國    98    年     9    月    29    日


司法院資訊處製作；財團法人民間司法改革基金會備份。
